臺灣臺南地方法院臺南簡易庭民事判決
110年度南簡字第1531號
原      告  邱啟明  

訴訟代理人  黃進祥律師
            王治華律師
            姚榮俊  
被      告  吳昇陽  


上列當事人間請求遷讓房屋等事件，經本院於民國110年12月8日
言詞辯論終結，判決如下：
    主  文
被告應自臺南市○○區○○0街0號房屋遷出，並將上開房屋清空返還
原告。
被告應自民國110年5月10日起至清空返還上開房屋之日止，按月
給付原告新臺幣9,250元。
訴訟費用由被告負擔。
本判決得假執行。
　　事實及理由
一、原告起訴主張：
    被告於民國109年1月10日起向原告承租門牌號碼臺南市○○區
    ○○0街0號房屋(下稱系爭房屋)，兩造並訂立房屋租賃契約書
    （下稱系爭租約），約定租期為1年，自109年1月10日起至1
    10年1月9日止，租金每月為新臺幣(下同)9,250元，押租金2
    0,000元。然被告於租賃期間屆滿後，因搬遷不及而與原告
    協商，並經原告同意而將租賃期間延長至110年5月9日，期
    間原告屢口頭告知被告應另簽屬租賃契約，惟被告置之不理
    ，原告後於110年2月1日以存證信函，催告被告應於租賃期
    間至110年5月9日止前，與原續簽租賃契約；而被告於110年
    2月5日以存證信函，函覆其將於110年5月底搬離系爭房屋，
    惟期限現已屆至，被告仍拒搬遷，迭經通知均置之不理，爰
    依民法第455條租賃之法律關係請求被告返還系爭房屋，及
    依民法第179條規定，請求被告給付相當於租金之不當得利
    每月9,250元。並聲明：被告應自臺南市○○區○○0街0號房屋
    遷出，並將上開房屋清空返還原告，被告應自110年5月10日
    起至清空返還上開房屋之日止，按月給付原告9,250元。倂
    願供擔保，請准宣告假執行。
二、被告則以：
　　去年兩造簽立系爭租約，然系爭租約係對原告有利，今年11
    0年5月雖沒有給原告租金，且告訴原告要搬走，但系爭租約
    應為不定期租約，原告無權要求伊搬離系爭房屋等語，資為
    抗辯。
三、得心證之理由：
  ㈠所有權人對於無權占有或侵奪其所有物者，得請求返還之。
    對於妨害其所有權者，得請求除去之，民法第767條第1項前
    段定有明文。本件兩造簽立系爭租約於110年1月9日終止，
    被告於系爭租約終止後，雖仍繼續居住於系爭房屋，然原告
    於110年2月間即以存證信函通知兩造間之租約延至110年5月
    9止，且依被告於本院審理時所自承，伊當時承諾原告會於5
    月搬走等語，堪認兩造就系爭房屋之租賃期間業於110年5月
    9日業已終止。故被告抗辯兩造間就系爭房屋成立不定期租
    約等情，係屬無據，尚難採憑。兩造間就系爭房屋之租約業
    已終止，是原告本於租賃物返還請求權、所有權，請求被告
    遷讓返還系爭房屋予原告，並將系爭房屋清空返還與原告，
    自屬有據。
  ㈡無法律上之原因而受利益，致他人受損害者，應返還其利益
    ，民法第179條前段有明文規定。又依不當得利之法則請求
    返還不當得利，以無法律上之原因而受利益，致他人受有損
    害為其要件，故其得請求返還之範圍，應以對方所受之利益
    為度，非以請求人所受損害若干為準（最高法院61年度台上
    字第1695號判決意旨）。查兩造之租賃關係於110年5月9日
    已消滅乙節，業如前述，又原告自110年5月起即未再向被告
    收取租金，被告於租賃關係消滅後仍繼續占有使用系爭房屋
    ，自屬無法律上之原因而受有使用系爭房屋之利益，致原告
    受有無法使用系爭房屋之損害，揆諸前開規定，原告自可請
    求被告給付相當於租金之不當得利，本院審酌系爭房屋坐落
    之位置、面積、原租金金額，認原告主張每月相當於租金之
    不當得利利益為9,250元，應屬適當，是原告請求被告自110
    年5月10日起至遷讓返還系爭房屋之日止，按月給付原告9,2
    50元，亦屬有據。
四、綜上所述，原告依據租賃、所有權及不當得利之法律關係，
    請求被告應自系爭房屋遷出，並將上開房屋清空返還原告，
    被告應自110年5月10日起至清空返還上開房屋之日止，按月
    給付原告9,250元，應予准許。
五、本件係依民事訴訟法第427條第1項規定簡易訴訟事件所為被
    告敗訴之判決，依同法第389條第1項第3款之規定，應依職
    權宣告假執行。
六、訴訟費用之負擔：民事訴訟法第78條。
中    華    民    國   110    年   12     月    20    日
                  臺灣臺南地方法院臺南簡易庭
                        法  官   葉淑儀
以上正本證明與原本無異。
如不服本判決，應於判決送達後20日內，向本院提出上訴狀並表
明上訴理由，如於本判決宣示後送達前提起上訴者，應於判決送
達後20日內補提上訴理由書（須附繕本）。
如委任律師提起上訴者，應一併繳納上訴審裁判費。
中    華    民    國   110   年    12    月     20    日
                        書記官   林幸萱